【裁判字號】    90,訴,1340
【裁判日期】    900622
【裁判案由】    偽造文書等
【裁判全文】
臺灣高雄地方法院刑事判決                          九十年度訴字第一三四號
    公  訴  人  臺灣高雄地方法院檢察署檢察官
    被      告  乙○○
右列被告因竊盜案件，經檢察官提起公訴（九十年度偵字第三六三二、四七六七、六
八八二、七六一０號），本院判決如左：
    主  文
乙○○共同連續竊盜，累犯，處有期徒刑壹年貳月。
    事  實
一、乙○○前於民國八十四年間因妨害風化案件，經法院判處有期徒刑八月，已於八
    十五年十一月十八日執行完畢。詎其仍不知悔改，基於概括之犯意，意圖為自己
    不法之所有，先於（一）八十九年十二月十一日十三時許，與戊○○（待到案後
    再行審結）基於共同犯意聯絡，侵入甲○○○位於高雄縣鳳山市○○路六號一樓
    住處（大門未關），共同竊取東元牌二六吋彩色電視機（含搖控器乙個）乙台，
    得手後，二人於同日十五時許將上開電視機共同攜往高雄縣鳳山市○○路四○二
    號自由電視服務站，以新台幣（下同）一干二百元出售予不知情之己○○，並由
    戊○○在電視服務單上留下「鄭理財」姓名、電話0000000及住址鳳山市○○街
    一五二之三號等不實資料，圖免他人循線追查。嗣於同日十五時三十分許，經甲○○○之夫在自由電視服務站覓得上開電視機，己○○始知悉該電視機為乙○○
    、戊○○竊得之贓物，後因乙○○、戊○○二人又至己○○店內欲賣物品，經己○○留下乙○○資料後報警查獲。（二）乙○○復承繼上開犯意，於九十年二月
    二十八日十二時許，在高雄縣鳳山市○○路與華山街口附近，見客觀上尚在他人
    持有中之車牌號碼ＯＪＮ─九三二號三陽牌重型機車一部停放在該處（該車係丁○○所有，停放在高雄縣鳳山市火車站前，遭不詳之人所竊後放置於該處），機
    車鑰匙尚插在鑰匙孔內，即以該鑰匙起動機車騎乘離去，竊取之供己使用。嗣於
    九十年三月三曰十一時許，乙○○騎乘上開機車搭載戊○○，行經高雄縣鳳山市
    ○○街一八三號前，為警當場查獲，並扣得上開機車及鑰匙一支。（三）乙○○
    後又於九十年四月二十二日十三時許，趁高雄縣鳳山市○○路○段一一一號公寓
    大樓一樓大門未關之際，侵入該公寓上至丙○○位於該公寓五樓頂樓加蓋房屋（
    侵入住宅部分未據告訴），正著手竊取搬運丙○○放置在走廊上之國際牌冷氣機
    時，當場為鄰人柯秀美、常中錚發現後呼叫丙○○，嗣經三人合力將乙○○逮捕
    ，始未行竊得逞。
二、案經高雄縣警察局鳳山分局及高雄市政府警察局苓雅分局移送臺灣高雄地方法院
    檢察署檢察官偵查起訴。
    理  由
一、右揭事實，業據被告乙○○於警訊及偵審中均坦白承認，核與被害人甲○○○、
    被害人丁○○、丙○○等人指述相符，且經發現被告偷竊冷氣機之證人柯秀美、
    常中錚於警訊中證述發現被告竊盜情節，及證人己○○於警偵訊及本院審理時亦
    證述被告確係與戊○○一同前往伊店內出售電視機之人無訛可佐，被告自白核與
    事實相符，應堪採信，此外，復有，復有贓物領據、電視服務單及照片等附卷可
    稽，事証明確，被告犯行，洵堪認定。
二、核被告如事實欄（一）所為，係犯刑法第三百零六條第一項侵入住宅罪及同法第
    三百二十條第一項之竊盜罪。又事實欄（二）之所為，亦係犯同法第三百二十條
    第一項之竊盜罪。另事實欄（三）之行為，因被告已著手於竊盜行為而不遂，為
    未遂犯，係犯刑法第三百二十條第二項、第一項之竊盜罪。被告就事實欄（一）
    所犯之侵入住宅及竊盜罪，與戊○○有共同之犯意聯絡與行為分擔，為共同正犯
    。又其所犯之侵入住宅及竊盜罪二罪間，有方法結果之牽連關係，為牽連犯，應
    從一重之竊盜罪處斷。至被告所犯三次竊盜行為，時間緊接，所犯罪名又相同，
    顯係出於概括之犯意反覆為之，為連續犯，應依刑法第五十六條之規定，論以竊
    盜既遂罪，並加重其刑。再查，被告前於八十四年間因妨害風化案件，經法院判
    處有期徒刑八月，已於八十五年十一月十八日執行完畢等事實，有台灣高等法院
    被告全國前案紀錄表及台灣高雄地方法院檢察署刑案資料查註紀錄表各一份在卷
    可稽，其受有期徒刑之執行完畢後，五年內再犯本件有期徒刑以上之罪，為累犯
    ，應依刑法第四十七條之規定加重其刑，並依法遞加其刑。審酌被告前已有妨害
    風化、賭博、麻藥等前科，有前揭刑案資料查註紀錄表可稽，素行顯屬不佳，仍
    不思以正當途徑獲取財物，再犯數起竊盜犯行，顯見其惡性不輕，惟念及其犯後
    坦承，態度尚佳等一切情狀，量處如主文所示之刑。扣案之鑰匙一支，係他人留
    置於機車之物，非被告所有，另案扣案之贓款三百四十五元，乃同案被告戊○○
    犯罪所得之物，電視服務單上偽造之「鄭理財」簽名，亦係戊○○所為，均與被
    告無涉，宜於戊○○判決中諭知沒收，故本案均不併為沒收宣告，附此敘明。
三、至公訴人認被告與戊○○共同竊得事實欄（一）之電視後，持往己○○店內銷贓
    時，戊○○在電視服務單上留下「鄭理財」姓名、電話0000000及住址鳳山市○○街一五二之三號等不實資料一節，另與戊○○共犯刑法第二百十六條、第二百
    十條之行使偽造文書罪嫌。惟查，此部分犯行，業據被告否認在卷，辯稱：伊當
    時僅在一旁等候，是戊○○與己○○談妥價格後，自行留下前開資料，伊不知道
    戊○○填載他人資料給己○○等語。而由證人己○○於本院審理時證稱：當天是
    鄭文彬與其洽談電視機買賣事宜，被告當時在旁邊等，戊○○當天僅表示他姓鄭
    ，經其要求留下資料，鄭某始在電視服務單上留下「鄭理財」姓名、電話及住址
    ，戊○○填載該服務單時，被告並未看到戊○○所留下的姓名等語（見本院九十
    年六月二十日審判筆錄），可知在銷贓之電視服務單上留下「鄭理財」姓名、電
    話、住址等不實資料，係被告戊○○個人臨時起意所為，被告事前應不知情或與
    戊○○有所謀議，應堪認定，被告前揭所辯，應可採信。公訴人認此部分犯行，
    亦係被告與戊○○所共犯，尚無證據可資證明，本應為無罪諭知，惟公訴人認此
    部分與前揭有罪之竊盜犯行，有裁判上一罪之牽連關係，爰不另為無罪諭知。
據上論斷，應依刑事訴訟法第二百九十九條第一項前段，刑法第二十八條、第五十六
條、第三百二十條第一項、第三百零六條第一項、第五十五條、第四十七條，罰金罰
鍰提高標準條例第一條前段，判決如主文。
中      華      民      國    九十      年      六      月    二十二    日
                                臺灣高雄地方法院刑事庭
                                    法  官  陳淑卿
右正本證明與原本無異。
如不服本判決，應於判決送達後十日內，向本院提出上訴狀。
                                    書記官  陳朝宗
中      華      民      國    九十      年      六      月     二十二   日
附錄本判決論罪之法條：
刑法第三百二十條第一項、第三百零六條第一項。
意圖為自己或第三人不法之所有，而竊取他人之動產者，為竊盜罪，處五年以下有期
徒刑、拘役或五百元以下罰金。
無故侵入他人宅、建築物或附連圍繞之土地或船艦者，處一年以下有期徒刑、拘役或
三百元以下罰金。


司法院資訊處製作；財團法人民間司法改革基金會備份。
